【裁判字號】    95,簡,286
【裁判日期】    951026
【裁判案由】    賭博
【裁判全文】
臺灣彰化地方法院刑事判決               95年度簡字第286號
聲  請  人  臺灣彰化地方法院檢察署檢察官
被      告  乙○○原名陳建裕.
被      告  丙○○
被      告  甲○○
上列被告因賭博罪，經檢察官提起公訴（95年度偵字7418號）被
告於準備程序中自白，本院裁定由受命法官獨任行簡易判決處刑
，茲判決如下：
    主  文
乙○○、丙○○共同犯圖利聚眾賭博罪，乙○○處有期徒刑伍月
，丙○○處有期徒刑貳月，如易科罰金，均以新台幣壹仟元折算
壹日，各緩刑貳年。【附表】編號一、二、四至十九之物均沒收
。
甲○○犯賭博罪，處罰金壹仟銀元即新台幣仟元，如易服勞役
，以新台幣壹仟元折算壹日，緩刑貳年。【附表】編號三之物沒
收之。
    事實與理由
一、犯罪事實：
  (一)乙○○於民國（下同）92年5月間取得彰化縣政府所核發之
    營利事業登記證、電子遊戲場營業級別證，在彰化縣二林鎮
    ○○路126號設立「北海電子遊戲場」，並擔任負責人，並
    於95年7月1日起，以月薪新台幣（下同）2萬元雇用丙○○
    擔任店員，乙○○與丙○○自民國（下同）95年7月1日起，
    竟基於共同意圖營利並以電子遊戲機台從事賭博之犯意聯絡
    ，在上開公眾得出入場所，以乙○○所擺放之「滿貫大亨」
    等電子遊戲機92台，供不特定之顧客投注押賭，其賭博之方
    式，為賭客將事先以代幣投入機台內，再依機具之兌換比例
    轉換為分數後，押注賭玩，若押中，則可贏得數倍不等之退
    幣，並將所贏之代幣向店員兌換現金，若未押中則投入之代
    幣機具沒入，並以此方式與不特定之人賭博財物。
  (二)嗣於95年8月12 日23時10分許，適有賭客甲○○基於賭博之
    犯意，在上址賭玩電子遊戲機台後，拿所贏代幣向丙○○換
    取現金時，為警持本院核發之搜索票當場查獲，並扣得如【
    附表】所示之物。
二、認定事實之證據及理由：
  (一)被告3人於警詢、偵查、本院前準備程序中之自白，均足證
    「北海電子遊戲場」有以客人所贏代幣向櫃臺兌換現金之事
    實。
  (二)營利事業登記證影本，足證被告乙○○為負責人。
  (三)遊戲場之現場圖、照片。
  (四)扣案之電子遊戲機共92台（含ＩＣ板113塊）、櫃臺賭資22
    萬7655元、代幣3725枚。
  (五)綜上所述，被告之自白與相關證據均相符合，本件事證明確
    ，被告之犯行應堪認定。
三、論罪科刑：
  (一)按賭博性電動玩具，可經IC板程式設計，為店主利益預留一
    定之得勝機率，實無異於一般所謂「抽頭營利」。所以沈溺
    賭博電玩之賭客，因電玩設計不公平，雖然一時半刻可能贏
    錢，但最後都只有落得傾家蕩產的下場，所以在社會一般經
    驗中，從未聽聞過沈溺於賭博電玩者會因此發財致富，這就
    是因為電玩設計並非賭客與莊家輸贏機率各半，而是設計為
    莊家贏面大所致。被告乙○○經營賭博電玩，除機器本身代
    替自己與賭客對賭外，乙○○主要獲利亦由擺設機器供人花
    錢把玩而來。被告乙○○亦自承因經營電玩獲利，因此被告
    乙○○確有營利之意圖。故被告乙○○、丙○○所為，係犯
    刑法刑法第266條第1項「賭博罪」，及同法第268條之「意
    圖營利供給賭博場所、聚眾賭博罪」。
  (二)被告甲○○所為，係犯刑法第266條第1項「賭博罪」。
  (三)而被告乙○○經營賭博電玩（意圖營利供給場所、聚眾賭博
    ），其性質為「營業犯」，本身就含有長期經營之性質，所
    以自95年7月1日起至被查獲止，應論以概括一罪。而被告同
    時有「供給場所」「聚眾賭博」二種犯罪態樣，應從情節較
    重之「聚眾賭博」態樣論處（褚劍鴻、刑法分則釋論，增訂
    一版，下冊第845頁）。而賭博犯行，只有在客戶把玩機台
    時才構成，是斷斷續續發生，但由客觀因素來觀察，供給場
    所聚眾賭博犯行的時間、空間，完全包含了賭博犯行，所以
    客觀上只有一種行為（大行為裡包含小行為），沒有獨立可
    分割的二種行為。被告乙○○一行為觸犯數罪名，應構成想
    像競合犯，從較重之刑法268條「意圖營利聚眾賭博」罪論
    處。
  (四)丙○○擔任櫃臺小姐，從事兌換現金等行為，有行為分擔之
    事實，亦有犯意聯絡，應與乙○○論以連續賭博、意圖營利
    聚眾賭博罪之共同正犯。
  (五)量刑審酌：丙○○、甲○○均無前科，素行良好。乙○○雖
    有侵佔、過失傷害之前科，但素行尚可。被告乙○○經營賭
    博電玩，助長社會僥倖心理，使人廢時沈淪其中，影響社會
    善良風氣，犯罪情節不輕，但代幣兌換現金之犯罪時間不長
    。而被告丙○○受僱於他人，賺取些許薪資維生。賭客甲○○深夜流連賭博電玩店，犯行程度已影響其正常家庭生活等
    一切情狀，量處如主文所示之刑度，並諭知易科罰金、易服
    勞役之折算標準。
  (六)被告乙○○前僅有侵佔罪罰金、過失傷害之前科，被告丙○○、甲○○均無前科（以上均有台灣高等法院被告全國前案
    紀錄表可證），經此教訓，當知警惕，應無再犯之虞，本院
    認其宣告刑，以暫不執行為宜。適用刑法74條第1項第1款之
    規定，併宣告緩刑如主文，以啟自新。
  (八)刑法第266條第2項規定；「當場賭博之器具與在賭檯或兌換
    籌碼處之財物，不問屬於犯人與否，沒收之。」附表編號一
    為當場賭博之器具，編號二為兌換籌碼處之財物，應予沒收
    之。又編號三為犯罪所得，編號四至十九均為店內經營之工
    具，除編號三屬於甲○○所有外，其餘屬於被告乙○○所有
    ，應依刑法第38條第1項第2、3款沒收之。
四、適用法律：
  (一)刑事訴訟法第449條第2項、第454條第1項。
  (二)刑法第28條、第38條第1項第2、3款、第55條、第266條第1
    項前段、第2項、第268條、第41條第1項前段、第42條第3項
    、第74條第1項第1款。
  (三)刑法施行法第1條之1。
中    華    民    國    95    年    10    月    26    日
               刑事第一庭   法  官  葉明松
以上正本證明與原本無異。
如不服本判決，應於判決送達後10日內向本院提出上訴狀（須附
繕本）。
中    華    民    國    95    年    10    月    26    日
                            書記官  于淑真
【附錄本案論罪法條】
中華民國刑法第266條
在公共場所或公眾得出入之場所賭博財物者，處1 千元以下罰金
。但以供人暫時娛樂之物為賭者，不在此限。
當場賭博之器具與在賭檯或兌換籌碼處之財物，不問屬於犯人與
否，沒收之。
中華民國刑法第268條
意圖營利，供給賭博場所或聚眾賭博者，處 3 年以下有期徒刑，
得併科 3 千 元以下罰金。
刑法施行法第1-1條
中華民國94年1月7日刑法修正施行後，刑法分則編所定罰金之貨
幣單位為新臺幣。
94年1月7日刑法修正時，刑法分則編未修正之條文定有罰金者，
自94年1月7日刑法修正施行後，就其所定數額提高為30倍。但
72年6月26日至94年1月7日新增或修正之條文，就其所定數額提
高為3倍。
【附表】
┌─┬─────────┬────┐┌─┬─────────┬────┐
│NO│名稱              │數量    ││NO│名稱              │數量    │
├─┼─────────┼────┤├─┼─────────┼────┤
│一│明星三缺一、金牌豹│機台92  ││七│幹部工作分配表    │1份     │
│  │五、秦霸五、777金 │台、IC板│├─┼─────────┼────┤
│  │美滿、東方明珠、金│113塊   ││八│辦公室監視器主機硬│3個     │
│  │霹靂賓果連線、猴子│        ││  │碟                │        │
│  │栗園、幸運鬥地主、│        │├─┼─────────┼────┤
│  │夜天使、金冠小丑、│        ││九│電玩部業績獎懲辦法│1份     │
│  │金恐龍、紅粉玫瑰、│        │├─┼─────────┼────┤
│  │夢幻列車、馬場大亨│        ││十│開會記錄簿        │2本     │
│  │、快樂天堂、樂透巨│        │├─┼─────────┼────┤
│  │星、滿貫大亨、7PK │        ││十一│應徵員工資料表    │1本     │
│  │、海盜賓果、ALICE │        │├─┼─────────┼────┤
│  │、鬥神雷電、拳王、│        ││十二│電玩機台調整圖    │1份     │
│  │黑王、水果超八、北│        │├─┼─────────┼────┤
│  │斗神拳、加奈子、超│        ││十三│相機              │1部     │
│  │悟空等電玩        │        │├─┼─────────┼────┤
├─┼─────────┼────┤│十四│點幣機            │2台     │
│二│櫃臺現金          │22萬7655│├─┼─────────┼────┤
│  │                  │元      ││十五│監視器主機        │1台     │
├─┼─────────┼────┤├─┼─────────┼────┤
│三│交付甲○○賭資    │1100元  ││十六│螢幕              │1台     │
├─┼─────────┼────┤├─┼─────────┼────┤
│四│計分卡            │194張   ││十七│畫面分切器        │1台     │
├─┼─────────┼────┤├─┼─────────┼────┤
│五│每日機台報表      │4本     ││十八│鏡頭              │4支     │
├─┼─────────┼────┤├─┼─────────┼────┤
│六│會員簿            │4本     ││十九│電玩代幣          │3725枚  │
└─┴─────────┴────┘└─┴─────────┴────┘


司法院資訊處製作；財團法人民間司法改革基金會備份。
